【裁判字號】    97,交簡上,45
【裁判日期】    970826
【裁判案由】    過失傷害
【裁判全文】
臺灣彰化地方法院刑事判決            97年度交簡上字第45號
上  訴  人  臺灣彰化地方法院檢察署檢察官
被      告  甲○○
上列上訴人因被告過失傷害案件，不服本院北斗簡易庭九十七年
度斗交簡字第一五一號，中華民國九十七年六月二十六日第一審
簡易判決（九十七年度調偵字第一四三號），提起上訴，本院管
轄之第二審合議庭判決如下：
    主      文
上訴駁回。
    事實及理由
一、本案經本院審理結果，認第一審判決認事用法及量刑均無不
    當，應予維持，並引用第一審判決書記載，事實、證據及理
    由（如附件）。
二、公訴人上訴意旨略以：被告甲○○犯後未與被害人達成和解
    ，顯無悔意；原審判處被告有期徒刑三月，得易科罰金，實
    有輕縱之嫌，顯無法達成矯治之效果，爰提起上訴，請求改
    判適當之刑等語。
三、經查：
（一）甲○○於民國（下同）九十六年八月二十八日晚上八時二
      十分許，駕駛車牌號碼００二五─ＰＲ號自用小客車停放
      在彰化縣北斗鎮○○路與斗苑路之交岔路「超桔杯飲料店
      」門口處，迨買完飲料後，於當晚八時三十分許，駕駛上
      開自用小客車，本應注意車輛行駛時，駕駛人應注意車前
      狀況，隨時採取必要之安全措施，而依當時天晴、夜間照
      明良好、路面無障礙物，視距尚屬良好等情況，又無不能
      注意之情形，竟疏未注意，於通過上開交岔路口時，未留
      意往來車輛及車前狀況，即貿然左轉，而駛入斗苑路往東
      車道，適丁○○騎乘車牌號碼ＫＷＨ─四六０號機車，附
      載其子女乙○○及丙○○二人，沿斗苑路由西往東方向行
      駛行經該巷口，見狀避煞不及而撞上，以致丁○○受有雙
      下肢多處嚴重擦傷及挫傷、右足跟深擦傷併皮膚四公分×
      三公分缺損、乙○○受有左踝挫傷等傷害等事實，業據其
      於偵訊及本院審理時均供承不諱，核與證人即被害人丁○○於偵訊中之證述情節相符，此外，復有道路交通事故現
      場圖、彰化縣警察局交通隊道路事故初步分析研判表、卓
      醫院診斷證明書、長庚紀念醫院診斷證明書及肇事現場照
      片數幀附卷可稽。按車輛行駛時，駕駛人應注意車前狀況
      ，隨時採取必要之安全措施，道路交通安全規則第九十四
      條第三項定有明文，並為駕駛人之被告所應注意，依當時
      天晴、夜間照明良好、路面無障礙物，視距尚屬良好等情
      況，又無不能注意之情形，被告在彰化縣北斗鎮○○路與
      斗苑路之交岔路口，本應注意車前狀況，適有丁○○騎乘
      車牌號碼ＫＷＨ─四六０號機車，附載其子女乙○○及丙○○二人，沿斗苑路由西往東方向行駛行經該處，被告竟
      疏未注意，於通過上開交岔路口時，貿然左轉，致其駕駛
      之自用小客車碰撞擊丁○○之機車右前車身，致丁○○及
      附載之乙○○及丙○○等人車倒地跌倒，有前揭彰化縣警
      察局交通隊道路事故初步分析研判表、現場圖為憑，其對
      本件車禍之發生顯有過失甚明。再者，告訴人丁○○因本
      件車禍受有雙下肢多處嚴重擦傷及挫傷、右足跟深擦傷併
      皮膚四公分×三公分缺損、乙○○受有左踝挫傷等之傷害
      ，被告之過失行為與告訴人丁○○、乙○○受傷間，具有
      相當因果關係，是以本件被告過失傷害犯行事證已臻明確
      ，其犯行堪予認定。
（二）按關於刑之量定，係實體法上賦予法院得為自由裁量之事
      項，苟已斟酌刑法第五十七條各款所列情狀，而未逾越法
      定刑度，或濫用其權限，即不得任意指摘為違法，最高法
      院七十二年度臺上字第六六九六號、七十五年度臺上字第
      七Ｏ三三號判例、九十五年度臺上字第七三一五號、第七
      三六四號判決均可參照。且在同一犯罪事實與情節，如別
      無其他加重或減輕之原因，下級審法院量定之刑，亦無過
      重或失輕之不當情形，則上級審法院對下級審法院之職權
      行使，原則上應予尊重，最高法院八十五年度臺上字第二
      四四六號判決意旨亦足參照。
（三）核被告甲○○所為，係犯刑法第二百八十四條第一項前段
      之過失傷害罪，原審依據刑事訴訟法第四百五十四條第二
      項詳細記載認定之犯罪事實、證據及應適用之法條，顯已
      審酌被告之過失傷害犯行，對被害人等所造成之危險及損
      害，而為量刑，又被告於本院第二審亦坦白承認其犯行，
      則原審依被告之個別情況、犯後態度等一切情狀，依其職
      權行使，於法定刑度內量處被告有期徒刑三月，並諭知得
      易科罰金之折算標準，難謂原審有何違法失當之處，揆諸
      上旨，本院自當予以尊重。綜上所述，檢察官前揭上訴理
      由指稱原審量刑不當云云，提起上訴，請求撤銷改判為無
      理由，應予駁回。
據上論斷，應依刑事訴訟法第四百五十五條之一第一項、第三項
、第三百六十四條、第三百七十三條、第三百六十八條，判決如
主文。
本案經檢察官郭玄義到庭執行職務。
中    華    民    國    97    年    8    月     26    日
                  刑事第一庭    審判長法  官  葉榮郎
                                      法  官  郭麗萍
                                      法  官  林秉暉
以上正本證明與原本無異。
本件不得上訴。
中    華    民    國    97    年    8    月     26    日
                                      書記官  謝鈴玉


司法院資訊處製作；財團法人民間司法改革基金會備份。
